---
title: 'Project Euler - Problem 4: Largest palindrome product '
author: An Chu
date: '2017-04-25'
slug: project-euler-problem-4-largest-palindrome-product
categories:
  - R
tags:
  - Euler
---

Problem 4 giới thiệu về thuật ngữ palindrome. Một từ/số dù đọc ngược hay xuôi đều giống nhau đuợc gọi là palindrome. Ví dụ: 1001 hoặc Hannah

Yêu cầu của p4 là tìm số palindrome lớn nhất tạo ra từ tích của 2 số có 3 chữ số. Tôi giải bài toán này thuần túy từ góc độ tính toán.

---

A palindromic number reads the same both ways. The largest palindrome made from the product of two 2-digit numbers is 9009 = 91 × 99.

Find the largest palindrome made from the product of two 3-digit numbers.

---

Đầu tiên cần có phương pháp kiểm tra một số có phải palindrome. Với R, có thể thử bằng cách kiểm tra hai vector x và rev(x) có trùng nhau không.

```{r}
is_palindrome <- function(x) {
  x <- strsplit(as.character(x), split = "")[[1]]
  identical(x, rev(x))
}

is_palindrome(1001)

is_palindrome(1002)
```

Sử dụng expand.grid() tôi tính toán tích của tất cả các số có 3 chữ số rồi tìm số palindrome lớn nhất trong tất cả tích tạo ra. Kết quả là: 906609

```{r}
dtf <- expand.grid(v1 = 100:999, v2 = 100:999)
product <- mapply(prod, dtf$v1, dtf$v2)
max(product[vapply(product, is_palindrome, logical(1))])
```

